# 请教陈版主，有关合同履约成本的时期，期待（星星眼））

提问人：leah0925 时间：2020-12-30 15:33:12
非制造企业提前支付给供应商出具行业报告的价款，行业报告明年才能拿到，报告的对应价款在供应商出现严重违约时，该非制造企业可收回全部拨付资金，在新收入准则下，会计做账为“合同履约成本”合适吗？这个价款能否按月份分摊计入成本？合同履约成本报表能否列式“存货”呢？

回答人：chenyiwei
你可能误解了“合同履约成本”的意思。该科目是针对销售方（供应商）而言的。对客户而言，预付的款项仍列报为预付账款，后续可随着供应商提供服务的进度逐步转入相关成本费用。

提问人：leah0925 时间：2021-01-02 11:18:00
谢谢陈版主，再进一步请教：A（非制造企业）因为购买这个行业报告之后，会再卖给其他方，赚差价，那这 30 万还是预付账款吗？

回答人：chenyiwei
在实际收到报告之前还是预付账款。